臺灣臺中地方法院臺中簡易庭小額民事判決
                                   110年度中小字第2164號
原      告  國泰世華商業銀行股份有限公司

法定代理人  郭明鑑  
訴訟代理人  蔡弘濱  
被      告  蕭雁心  


上列當事人間請求給付簽帳卡消費款事件，經本院於民國110年8
月17日言詞辯論終結，判決如下：
    主      文
被告應給付原告新臺幣陸萬參仟壹佰參拾玖元，及其中新臺幣伍
萬捌仟參佰陸拾伍元自民國一百一十年五月三日起至清償日止，
按週年利率百分之十五計算之利息。
訴訟費用新臺幣壹仟元由被告負擔。
本判決得為假執行。
    爭執事項及理由要領
一、原告主張：被告透過電子及通訊設備向原告申請使用信用卡
    ，民國109年9月24日與原告成立信用卡使用契約，領用信用
    卡使用，被告領用信用卡後，即得於各特約商店記帳消費，
    被告依信用卡約定條款第14、15條之約定，應於當期繳款截
    止日前向原告全部清償，或以循環信用方式繳付最低應繳金
    額，逾期清償者依約定條款第15、22、23條，除喪失期限利
    益外，各筆帳款於起息日應按所適用之分級循環信用年利率
    （最高為年息15%），而被告截至110年5月2日止，帳款尚餘
    新臺幣（下同）63,139元（包含本金58,365元、利息4,774
    元）未按期繳納等情，已據原告提出線上申辦信用卡專用申
    請書、信用卡約定條款、信用卡消費帳款債權明細報表及信
    用卡帳單等件為證，而被告則未於言詞辯論期日到庭，亦未
    提出準備書狀爭執，被告已於相當時期受合法之通知，而於
    言詞辯論期日不到場，亦未提出準備書狀爭執，依本院調查
    證據結果，堪信原告主張之事實為真正。從而，原告依據信
    用卡使用契約之法律關係，請求被告給付原告如主文第1項
    所示之金額及利息，為有理由，應予准許。
二、本件係適用小額程序為被告敗訴之判決，應依職權宣告假執
    行；併於訴訟費用裁判同時，確定其費用額如主文第2項所
    示（即原告繳納之第一審裁判費新臺幣1,000元）。
三、訴訟費用負擔及假執行宣告之依據：民事訴訟法第78條、第
    436條之19第1項、第436條之20。
中　　華　　民　　國  　110　　年　　8　　月　　31　　日
                      臺灣臺中地方法院臺中簡易庭
                                  法　官　吳蕙玟

以上正本係照原本作成。
如不服本判決，應於送達後20日內，以判決違背法令為理由，向
本院提出上訴狀並表明上訴理由（上訴理由應表明一、原判決所
違背之法令及其具體內容；二、依訴訟資料可認為原判決有違背
法令之具體事實），如於本判決宣示後送達前提起上訴者，應於
判決送達後20日內補提上訴理由書（須附繕本）。如委任律師提
起上訴者，應一併繳納上訴審裁判費。
中　　華　　民　　國　　110 　年　　8 　　月　　31　　日
                                   書記官  黃于容